【裁判字號】    89,簡上,27
【裁判日期】    890517
【裁判案由】    違反台灣省內菸酒專賣暫行條例
【裁判全文】
臺灣屏東地方法院刑事判決                  八十九年度簡上字第二七號
    上  訴  人  臺灣屏東地方法院檢察署檢察官
    被      告  乙○○
                甲○○
右上訴人因被告違反台灣省內菸酒專賣暫行條例案件，不服本院屏東簡易庭八十九年
度屏簡字第八五號中華民國八十九年三月七日刑事簡易判決（八十九年度偵字第四四
二號、併辦案號：八十九年度偵字第一九三０號）提起上訴，本院判決如左：
    主  文
上訴駁回。
    事  實
一、乙○○係屏東市○○路二號ＵＣＣ遊藝場負責人，甲○○係該遊藝場會計，二人
    共同基於概括之犯意，自民國八十八年十一月間起，向不詳姓名人販入未貼專賣
    憑證之菸類後，在上開地點，賣予不特定顧客。嗣於八十九年一月十三日十五時
    五十分許，被警查獲，並扣得未貼專賣憑證之洋菸大衛杜夫二十三包、七星牌二
    十四包、峰牌九包。
二、案經屏東縣警察局屏東分局及台灣省菸酒公賣局屏東分局移送台灣屏東地方法院
    檢察署檢察官偵查聲請簡易判決及移送本院併案審理。
    理  由
一、右開事實，已據被告乙○○、甲○○供認不諱，並有扣案如事實欄所載之未貼專
    賣憑證菸類可證。被告犯行足以認定。
二、核被告所為，係犯販賣未貼專賣憑證之菸類罪。被告二人間有犯意聯絡及行為分
    擔，均為共同正犯。被告先後多次犯行，時間緊接，罪名同一，顯係基於概括犯
    意反覆為之，為連續犯，應以一罪論。原審因適用台灣省內菸酒專賣暫行條例第
    三十七條第五款、第四十二條、第四十條第一款、刑法第十一條前段、第二十八
    條、第五十六條、第四十二條第二項、罰金罰鍰提高標準條例第一條前段、第二
    條規定，科乙○○罰金新台幣五千元，科甲○○罰金新台幣三千元，並均諭知罰
    金如易服勞役，以三百元即新台幣九百元折算一日。扣案如事實欄所載之未稅洋
    菸併予宣告沒收，認事用法均無不合。檢察官上訴意旨略稱：原判決對於八十九
    年度偵字第一五二０號案件未併案審理，顯有未合云云。但查併辦案件與起訴部
    分係同一事實，原判決雖未併案審理，但併辦後，其判決結果仍相同，自不必予
    以撤銷改判。本件上訴沒有理由，應予駁回。
據上論斷，應依刑事訴訟法第四百五十五條之一第三項、第三百六十八條判決如主文
。
本案經檢察官楊挺宏到庭執行職務。
中      華      民      國     八十九     年     五     月     十七     日
                                    臺灣屏東地方法院刑事第三庭
                                        審判長法  官  林  正  雄
                                              法  官  莊  鎮  遠
                                              法  官  柯  盛  益
右正本證明與原本無異。
不得上訴。
                                              書記官  陳  文  進
中      華      民      國    八十九    年      五      月    二十二    日
台灣省內菸酒專賣暫行條例第三十七條第五款：
有左列各款行為之一者，處一年以下有期徒刑、拘役或科或併科五千元以下罰金：
  五  違反第三十條之規定，販賣或轉讓未貼專賣憑證之菸類或酒類者。


司法院資訊處製作；財團法人民間司法改革基金會備份。
